---
title: 'Avito'
author: 'Konstantin Ivanin'
date: '8 октября 2017 г '
output: html_document
knit: (function(inputFile, encoding) {
  rmarkdown::render(inputFile, encoding = encoding, output_dir = 'docs')})

---

# Анализ данных с сайта Avito по недвижимости
Логика работы следующая:

* Делаем поиск по аренде квартир с необходимыми параметрами.
* Копируем `url` в переменную.
* Смотрим сколько страниц в выдаче и записываем в другую переменную.
* Перебираем в цикле все страницы в выдаче и сохраняем необходимые поля в `tibble`.
* Делаем аналогичный поиск для продажи квартир и сохраняем результаты в другой `tibble`.
* Для каждой квартиры, выставленной на продажу, считаем её `scoring` относительно аренды.
* Сортируем по `scoring`'у и сохраняем результат для дальнейшего анализа.

Загрузим необходимые библиотеки

```{r, message=FALSE}
library(tidyverse)
library(rvest)
library(stringr)
library(magrittr)
```

## Данные по аренде
Сформируем запрос на Avito по аренде однокомнатных квартир на длительный срок. Полученный `url` сохраним в переменной. Перебирать страницы выдачи будем рандомно. Задержка между переходами - 4 секунды.

```{r}
search.url <- 'https://www.avito.ru/moskovskaya_oblast/kvartiry/sdam/na_dlitelnyy_srok/1-komnatnye?p=page&pmax=999999&pmin=1&view=list'
pages.num <- 5 # 90 страниц в выдаче
pages <- sample(1:pages.num, pages.num)
result <- list()
count <- 1
delay <- 3

for (i in pages) {
  url.page <- str_replace(search.url, 'page', as.character(i))
  avito <- read_html(url.page)
  
  floor <-
    avito %>%
    html_nodes('.floor') %>%
    html_text() %>%
    str_trim() %>%
    str_replace(' эт.', '')
  
  link <-
    avito %>%
    html_nodes('.description-title-link') %>%
    html_attr('href')
  link <- paste0('https://www.avito.ru', link) 
  
  area <-
    avito %>%
    html_nodes('.area') %>%
    html_text() %>%
    str_trim() %>%
    str_split(' ', simplify = T)
  area <- as.numeric(area[, 1])
  
  city <-
    avito %>%
    html_nodes('.data-chunk') %>%
    html_text() %>%
    str_trim()
  
  price <-
    avito %>%
    html_nodes('.price') %>%
    html_text() %>%
    str_trim()
  price <- as.numeric(gsub('[^[:digit:]]', '', price))
  
  
  result[[i]] <- tibble(Floor = floor, Area = area, City = city, Price = price, Link = link)
  Sys.sleep(delay)
  
  if (count == 1 | count %% 10 == 0 | count == pages.num)
    print(paste('Rent, page', count, 'of', length(pages)))
  count <- count + 1
}

rent.data <- data.table::rbindlist(result)
```

Удалим неиспользуемые переменные

```{r}
rm(area, avito, city, count, delay, floor, i, link, pages, pages.num, price, search.url, url.page, result)
```


Сделаем некоторые преобразования над полученной табличкой. Разделим этажность на общую этажность дома и конкретный этаж, посчитаем цену за кв.метр.

```{r}
rent.data <- separate(rent.data, Floor, c('Floor', 'FloorAll'), '/', convert = T)
rent.data %<>% 
  mutate(PriceBySquare = Price / Area)
```










