---
title: "Cian"
author: "Konstantin Ivanin"
date: '8 октября 2017 г '
output: html_document
knit: (function(inputFile, encoding) {
  rmarkdown::render(inputFile, encoding = encoding, output_dir = 'docs')})
---

# Анализ данных с сайта Cian.ru по недвижимости
Логика работы следующая:

* Делаем поиск по аренде квартир с необходимыми параметрами.
* Копируем `url` в переменную.
* Смотрим сколько страниц в выдаче и записываем в другую переменную.
* Перебираем в цикле все страницы в выдаче и сохраняем необходимые поля в `tibble`.
* Делаем аналогичный поиск для продажи квартир и сохраняем результаты в другой `tibble`.
* Для каждой квартиры, выставленной на продажу, считаем её `scoring` относительно аренды.
* Сортируем по `scoring`'у и сохраняем результат для дальнейшего анализа.

Загрузим необходимые библиотеки

```{r, message=FALSE}
library(tidyverse)
library(rvest)
library(stringr)
library(magrittr)
```

## Данные по аренде
Сформируем запрос на Cian по аренде однокомнатных квартир на длительный срок. Полученный `url` сохраним в переменной. Перебирать страницы выдачи будем рандомно. Задержка между переходами - 3 секунды.

```{r}
search.url <- 'https://www.cian.ru/cat.php?currency=2&deal_type=rent&engine_version=2&maxprice=999999&minprice=1&offer_type=flat&p=page&region=4593&room1=1&type=4'
pages.num <- 60 # 60 страниц в выдаче
pages <- sample(1:pages.num, pages.num)
result <- list()
count <- 1
delay <- 0

for (i in pages) {
  url.page <- str_replace(search.url, 'page', as.character(i))
  cian <- read_html(url.page)
  
  floor <-
    cian %>%
    html_nodes('.header--1ZTfS') %>%
    html_text() %>%
    str_trim()
  
  link <-
    cian %>%
    html_nodes('.cardLink--3KbME') %>%
    html_attr('href')
  
  area <-
    cian %>%
    html_nodes('.header--1WFWC') %>%
    html_text() %>%
    str_trim() %>% 
    gsub('[^[:digit:]]', '', .) %>% 
    str_trim() %>% 
    as.numeric()
  
  address <-
    cian %>%
    html_nodes('.address-path--12tl2') %>%
    html_text() %>%
    str_trim()
  
  price <-
    cian %>%
    html_nodes('.header--2lxlC') %>%
    html_text() %>%
    str_trim() %>% 
    gsub('[^[:digit:]]', '', .) %>% 
    str_trim() %>% 
    as.numeric()
  
  result[[i]] <- tibble(Floor = floor, Link = link, Area = area, Address = address, Price = price)
  Sys.sleep(delay)
  
  if (count == 1 | count %% 10 == 0 | count == pages.num)
    print(paste('Rent, page', count, 'of', length(pages)))
  count <- count + 1
}

rent.data <- data.table::rbindlist(result)
```

Удалим неиспользуемые переменные

```{r}
rm(area, cian, address, count, delay, floor, i, link, pages, pages.num, price, search.url, url.page, result)
```

Сделаем некоторые преобразования над полученной табличкой. Разделим этажность на общую этажность дома и конкретный этаж, попробуем выделить город из полного адреса (исходим из того, что формат адреса - область, район, город), посчитаем цену за кв.метр.

```{r}
rent.data <- separate(rent.data, Floor, c('Floor', 'FloorAll'), ' этаж из ', convert = T)
rent.data %<>% 
  mutate(PriceBySquare = Price / Area) %>% 
  mutate(City = str_trim(str_split(Address, ',', simplify = T)[, 3]))
glimpse(rent.data)
```

Сохраним данные в `csv` формате

```{r, message=FALSE}
write_csv(rent.data, 'data/cian_rent.csv')
```

## Данные по продаже
Сделаем аналогичные загрузку и преобразования для продажи квартир

```{r}
search.url <- 'https://www.cian.ru/cat.php?currency=2&deal_type=sale&engine_version=2&maxprice=2000000&minprice=1&offer_type=flat&p=page&region=4593&room1=1'
pages.num <- 60 # 60 страниц в выдаче
pages <- sample(1:pages.num, pages.num)
result <- list()
count <- 1
delay <- 0

for (i in pages) {
  url.page <- str_replace(search.url, 'page', as.character(i))
  cian <- read_html(url.page)
  
  floor <-
    cian %>%
    html_nodes('.header--1ZTfS') %>%
    html_text() %>%
    str_trim()
  
  link <-
    cian %>%
    html_nodes('.cardLink--3KbME') %>%
    html_attr('href')
  
  area <-
    cian %>%
    html_nodes('.header--1WFWC') %>%
    html_text() %>%
    str_trim() %>% 
    gsub('[^[:digit:]]', '', .) %>% 
    str_trim() %>% 
    as.numeric()
  
  address <-
    cian %>%
    html_nodes('.address-path--12tl2') %>%
    html_text() %>%
    str_trim()
  
  price <-
    cian %>%
    html_nodes('.header--2lxlC') %>%
    html_text() %>%
    str_trim() %>% 
    gsub('[^[:digit:]]', '', .) %>% 
    str_trim() %>% 
    as.numeric()
  
  result[[i]] <- tibble(Floor = floor, Link = link, Area = area, Address = address, Price = price)
  Sys.sleep(delay)
  
  if (count == 1 | count %% 10 == 0 | count == pages.num)
    print(paste('Rent, page', count, 'of', length(pages)))
  count <- count + 1
}

sale.data <- data.table::rbindlist(result)
```

Удалим неиспользуемые переменные

```{r}
rm(area, cian, address, count, delay, floor, i, link, pages, pages.num, price, search.url, url.page, result)
```

Сделаем некоторые преобразования над полученной табличкой. Разделим этажность на общую этажность дома и конкретный этаж, попробуем выделить город из полного адреса (исходим из того, что формат адреса - область, район, город), посчитаем цену за кв.метр.

```{r}
sale.data <- separate(sale.data, Floor, c('Floor', 'FloorAll'), ' этаж из ', convert = T)
sale.data %<>% 
  mutate(PriceBySquare = Price / Area) %>% 
  mutate(City = str_trim(str_split(Address, ',', simplify = T)[, 3]))
glimpse(sale.data)
```

Сохраним данные в `csv` формате

```{r, message=FALSE}
write_csv(sale.data, 'data/cian_sale.csv')
```









